【裁判字號】    98,審抗,22
【裁判日期】    980331
【裁判案由】    拍賣抵押物
【裁判全文】
臺灣臺北地方法院民事裁定              98年度審抗字第22號
抗  告  人  甲○○
相  對  人  中國信託商業銀行股份有限公司
法定代理人  乙○○
上列當事人間拍賣抵押物事件，抗告人對於民國97年3 月6 日本
院96年度拍字第1414號裁定提起抗告，本院裁定如下：
    主  文
抗告駁回。
抗告程序費用新臺幣壹仟元由抗告人負擔。
    理  由
一、本件抗告意旨略以：本件借貸案伊已辦理展延1 年完成，期
    間為民國96年9 月至97年8 月，並逐月陸續自伊之帳戶內扣
    繳本息，是相對人主張本件一切債務視為全部到期，顯有違
    誤，爰聲請廢棄原裁定云云。
二、按受裁定送達之人提起抗告，應於裁定送達後10日之不變期
    間內為之，非訟事件法第42條第1 項定有明文。又提起抗告
    如逾抗告期間者，原法院應以裁定駁回之，民事訴訟法第48
    7 條前段及第495 條之1 第1 項準用第442 條第1 項定有明
    文，此為非訟事件所準用，非訟事件法第46條亦有明定；次
    按聲請拍賣抵押物屬非訟事件，法院所為准許與否之裁定，
    無確定實體法上法律關係存否之性質，於債權及抵押權之存
    否，並無既判力。故祇須其抵押權已經依法登記，且債權已
    屆清償期而未受清償，法院即應為准許拍賣之裁定。而對於
    此項法律關係有爭執之人，為保護其權利，得提起訴訟，以
    謀解決，不得僅依抗告程序聲明其爭執，並據為廢棄准許拍
    賣抵押物裁定之理由（最高法院94年度台抗字第270 號裁定
    意旨參照）。
三、經查，本院就相對人與抗告人間拍賣抵押物事件於民國96年
    12月31日所為之96年度拍字第1414號民事裁定，係於97年1
    月10日送達抗告人，有送達證書在卷可佐，且為抗告人所不
    否認，抗告人遲至97年1 月22日始具狀提起抗告，已逾上開
    不變期間。原裁定以抗告人之抗告為不合法，而駁回抗告人
    之抗告，於法並無不合。至抗告意旨雖略稱：本件借貸案伊
    已辦理展延1 年完成，並逐期陸續自伊之帳戶內扣繳本息，
    並無相對人主張本件債務視為全部到期之情事云云，所稱縱
    然屬實，亦係實體法上之爭執，應由抗告人另行提起訴訟以
    資解決，非本件非訟程序所得加以審究。從而，抗告意旨指
    摘原裁定不當，求予廢棄，為無理由，應予駁回。
四、據上論結，本件抗告為無理由。依非訟事件法第21條第2 項
    、第24條第1 項、第46條，民事訴訟法第495 條之1 第1 項
    、第449 條第1 項、第78條，裁定如主文。
中    華    民    國    98    年    3     月    31    日
                  民事第六庭審判長法  官    劉坤典
                                  法  官    張松鈞
                                  法  官    蔡和憲
以上正本係照原本作成。
本裁定除以適用法規顯有錯誤為理由，並經本院許可外，不得再
抗告。如提起再抗告，應於收受後10日內委任律師為訴訟代理人
向本院提出再抗告狀。並繳納再抗告費新台幣1,000元。
中    華    民    國    98    年    3     月    31    日
                                  書記官    陳莉庭


司法院資訊處製作；財團法人民間司法改革基金會備份。
